ro-RO: Articole sportive > Recreere în aer liber > Pescuit > Sulițe pentru pescuit: Săgeți de pescuit cu arcul; Praștii hawaiiene pentru pescuit subacvatic; Sulițe de pescuit subacvatic; Benzi și cauciucuri pentru lansatoare de harpoane; Arbori pentru puști subacvatice; Lansatoare de harpoane
ja: スポーツ用品 > 屋外レクリエーション > 釣り > 釣り用スピアー: ボウフィッシング用アロー; ハワイアンスリング; ポールスピア; スピアガン用バンド・ラバー; スピアガン用シャフト; スピアガン
lt-LT: Sporto prekės > Poilsis lauke > Žvejyba > Žeberklai: Lankinės žvejybos strėlės; Havajietiški harpūnai; Žvejybos žeberklai; Harpūnų gumos ir tempimo juostos; Harpūnų kotai; Harpūnai
ru: Спортивные товары > Активный отдых на открытом воздухе > Рыбалка > Рыболовные остроги: Стрелы для боуфишинга; Гавайские слинги; Слинги и остроги; Тяги для подводных ружей; Гарпуны для подводных ружей; Подводные ружья
bg-BG: Спортни стоки > Спортни занимания на открито > Риболов > Копия за риболов: Стрели за риболов с лък; Хавайски прашки; Копия за подводен риболов; Ленти и гумички за харпуни; Стрели за харпуни; Харпуни
th: อุปกรณ์กีฬา > สันทนาการกลางแจ้ง > การตกปลา > ฉมวกแทงปลา: ลูกศรธนูยิงปลา; หนังสติ๊กยิงปลาฮาวายเอี้ยนสลิง; ฉมวกแทงปลาแบบด้ามยาว; ยางยิงปืนฉมวก; ลูกดอกปืนฉมวก; ปืนฉมวก
de: Sportartikel > Outdoor-Aktivitäten > Angeln > Harpunen für den Angelsport: Bogenfischen-Pfeile; Hawaiian Slings; Speer-Lanzen; Harpunengummis; Harpunenpfeile; Harpunen
fi: Urheilutarvikkeet > Ulkoharrasteet > Kalastus > Kalastuskeihäät: Jousikalastusnuolet; Havaijilaiset ritsaharppuunat; Käsiharppuunat; Harppuunan kumit; Harppuunoiden nuolet; Harppuunat
cs: Sportovní potřeby > Outdoorové aktivity > Rybaření > Rybářské oštěpy: Šípy pro lov ryb lukem; Havajské praky; Havajské oštěpy; Gumy do harpun; Šípy do harpun; Harpuny
da: Sportsartikler > Friluftsliv > Fiskeri > Fiskespyd: Pile til buefiskeri; Hawaii-slynger; Håndspyd; Elastikker til harpuner; Harpunpile; Harpuner
sl-SI: Športna oprema > Rekreacija na prostem > Ribolov > Ribiške sulice: Puščice za ribolov z lokom; Havajske sulice; Ročne sulice za ribolov; Trakovi in elastike za podvodne puške; Sulice za podvodne puške; Podvodne puške
nb: Sportsutstyr > Friluftsliv > Fisking > Fiskespyd: Buefiskepiler; Hawaiian slings; Håndharpuner; Strikk til harpun; Piler til harpun; Harpuner
tr: Spor Malzemeleri > Açık Hava Etkinlikleri > Balıkçılık > Zıpkınlar: Yayla balık avı okları; Hawaii sapanları; Saplı zıpkınlar; Zıpkın lastikleri; Zıpkın şişleri; Zıpkınlar
vi: Dụng cụ thể thao > Giải trí ngoài trời > Câu cá > Xiên đâm cá: Mũi tên câu cung; Dây thun bắn cá Hawaiian sling; Giáo đâm cá; Dây & thun súng bắn cá; Trục súng bắn cá; Súng bắn cá
hr-HR: Sportska oprema > Rekreacija na otvorenom > Ribolov > Koplje za ribolov: Strijele za ribolov samostrelom; Havajske praćke; Havajsko koplje; Trake i gumice za podvodnu pušku; Sulice za podvodnu pušku; Podvodne puške
nl: Sportartikelen > Buitenrecreatie > Vissen > Vissperen: Boogvispijlen; Hawaiian slings; Handharpoenen; Elastieken voor harpoengeweren; Harpoenpijlen; Harpoengeweren
sk-SK: Športový tovar > Exteriérové rekreakčné športy > Rybolov > Rybárske oštepy: Šípy na lukostreľbu; Havajské praky; Oštepy; Pásy a gumy na harpúny; Šípy do harpún; Harpúny
pl: Sprzęt sportowy > Rekreacja na świeżym powietrzu > Rybołówstwo > Harpuny: Strzały do łucznictwa wędkarskiego; Proce hawajskie; Włócznie ręczne (Hawajki); Gumy i naciągi do kusz podwodnych; Strzały do kusz podwodnych; Kusze podwodne
pt-PT: Artigos de desporto > Atividades recreativas no exterior > Pesca > Lanças de pesca: Setas para pesca com arco; Fisgas havaianas; Arpões de mão; Elásticos e borrachas para armas de caça submarina; Arpões para armas de caça submarina; Armas de caça submarina
hu: Sportszerek > Szabadtéri kikapcsolódás > Horgászat > Horgászlándzsák: Íjhorgászvesszők; Hawaii szigonycsúzlik; Rúdszigonyok; Szigonypuskagumik és pántok; Szigonypuskavesszők; Szigonypuskák
en: Sporting Goods > Outdoor Recreation > Fishing > Fishing Spears: Bowfishing Arrows; Hawaiian Slings; Pole Spears; Speargun Bands & Rubbers; Speargun Shafts; Spearguns
fr: Équipements sportifs > Loisirs de plein air > Pêche > Harpons de pêche: Flèches de pêche à l’arc; Hawaïennes; Foënes; Sandows pour arbalète de chasse sous-marine; Flèches d’arbalète; Arbalètes de chasse sous-marine
es: Equipamiento deportivo > Actividades al aire libre > Pesca > Arpones: Flechas para pesca con arco; Hondas hawaianas; Arpones manuales; Gomas y bandas para fusiles de pesca submarina; Flechas para fusiles de pesca submarina; Fusiles de pesca submarina
sv: Sportartiklar > Utomhusaktiviteter > Fiske > Fiskespjut: Bågfiskepilar; Hawaiislingor; Handharpuner; Gummiband till harpungevär; Harpunpilar; Harpungevär
el: Αθλητικά είδη > Υπαίθριες δραστηριότητες αναψυχής > Ψάρεμα > Καμάκια ψαρέματος: Βέλη Bowfishing; Σφεντόνες ψαρέματος (Hawaiian Slings); Καμάκια χειρός; Λάστιχα ψαροντούφεκου; Βέργες ψαροντούφεκου; Ψαροντούφεκα
zh-CN: 体育用品 > 户外休闲 > 钓鱼 > 鱼刺: 弓钓箭; 夏威夷手钩; 长矛鱼镖; 鱼枪橡皮筋和橡胶带; 鱼枪镖; 鱼枪
ko: 스포츠용품 > 야외 레크레이션 > 낚시 > 낚시 작살: 보우피싱 화살; 하와이안 슬링; 폴 스피어; 작살총 밴드 및 고무줄; 작살총 샤프트; 작살총
it: Articoli sportivi > Ricreazione outdoor > Pesca > Fiocine: Frecce per pesca con l'arco; Fionde hawaiane; Lance a mano da pesca; Elastici per fucili subacquei; Aste per fucili subacquei; Fucili subacquei
pt-BR: Artigos esportivos > Atividades ao ar livre > Pesca > Lanças para pesca: Flechas para pesca com arco; Estilingues havaianos; Arpões de mão; Elásticos para arpão; Setas para arpão; Arbaletes e arpões
zh-TW: 體育用品 > 室外休閒 > 釣魚 > 漁叉: 射魚箭; 夏威夷彈弓; 魚叉; 魚槍橡皮管; 魚槍鏢; 魚槍